【裁判字號】    99,易,1128
【裁判日期】    990430
【裁判案由】    毒品危害防制條例
【裁判全文】
臺灣臺中地方法院刑事判決  99年度易字第1128號
公  訴  人  臺灣臺中地方法院檢察署檢察官
被      告  乙○○
上列被告因毒品危害防制條例案件，經檢察官提起公訴（99年度
毒偵字第797、854號），被告就被訴事實為有罪之陳述，合議庭
裁定進行簡式審判程序，判決如下：
    主    文
乙○○施用第二級毒品，累犯，處有期徒刑肆月，如易科罰金，
以新臺幣壹仟元折算壹日，扣案之吸食器壹組、電子磅秤壹台均
沒收；又施用第二級毒品，累犯，處有期徒刑肆月，如易科罰金
，以新臺幣壹仟元折算壹日，扣案之甲基安非他命貳包（壹包驗
餘淨重零點零捌肆零公克、壹包驗餘淨重零點零捌肆捌公克）均
沒收銷燬之。應執行有期徒刑伍月，如易科罰金，以新臺幣壹仟
元折算壹日；扣案之吸食器壹組、電子磅秤壹台均沒收，甲基安
非他命貳包（壹包驗餘淨重零點零捌肆零公克、壹包驗餘淨重零
點零捌肆捌公克）均沒收銷燬之。
    犯罪事實及理由
一、犯罪事實﹕
    乙○○前曾2度因施用毒品案件，經依本院裁定送觀察、勒
    戒後，均認無繼續施用毒品之傾向，先後於民國87年11月20
    日及88年1月5日執行完畢釋放。再於88年間因施用第二級毒
    品案件，經本院裁定令入戒治處所施以強制戒治1年，於89
    年8月14日執行完畢，刑責部分則經臺灣高等法院臺中分院
    判處有期徒刑8月確定。另因施用第一、二級毒品案件、詐
    欺及贓物等案件，經法院各判處有期徒刑10月、9月、1年及
    4月確定；上開4罪嗣經減刑及合併定執行刑為有期徒刑1年4
    月確定。再因毒品案件，經本院以95年度易字第2387號判決
    判處有期徒刑4月，嗣減為2月確定，接續執行後，甫於96年
    9月29日縮刑期滿執行完畢。詎其猶不知戒絕毒癮，又再為
    下列行為：
  (一)基於施用第二級毒品甲基安非他命之犯意，於99年2月24日
    上午9時許，在其臺中市○區○○街111號306室之居處，以
    將甲基安非他命置於玻璃球內燒烤加熱後，吸食所產生煙霧
    之方式，施用第二級毒品甲基安非他命1次。嗣於同日下午2
    時30分許，為警持本院核發之搜索票，至其上址居處執行搜
    索查獲，當場扣得乙○○所有供施用甲基安非他命所用之吸
    食器1組及秤量施用毒品所用之電子磅秤1台，經警採集其尿
    液送驗結果，亦呈安非他命及甲基安非他命陽性反應，而查
    悉上情。乙○○為警查獲後，供出其施用毒品來源係來自江
    兆昌，並配合警方撥打電話予江兆昌，佯稱欲購買毒品，警
    方因而查獲江兆昌販賣毒品甲基安非他命犯行。
  (二)復基於施用第二級毒品甲基安非他命之犯意，於99年3月7日
    上午6時許，在其臺中市○區○○街111號306室之居處，以
    將甲基安非他命置於玻璃球內燒烤加熱後，吸食所產生煙霧
    之方式，施用第二級毒品甲基安非他命1次。嗣於同日下午3
    時30分許，為警在臺中市○區○○路與柳川西路口查獲，當
    場扣得乙○○所有供其施用之第二級毒品甲基安非他命2包
    （驗餘淨重0.0840公克、0.0848公克），經警採集其尿液送
    驗結果，亦呈安非他命、甲基安非他命陽性反應，始查悉上
    情。乙○○為警查獲後，於警詢中供出其此次施用毒品來源
    係來自紀榮峰，因而循線查獲紀榮峰販賣毒品甲基安非他命
    犯行。
二、證據名稱﹕
  (一)被告之自白。
  (二)中山醫學大學附設醫院檢驗科藥物檢測中心2010年3月12日
    、2010年3月19日尿液檢驗報告各1紙。
  (三)行政院衛生署草屯療養院草療鑑字第0990300098號鑑定書1
    紙。
  (四)扣案之吸食器1組、電子磅秤1台、甲基安非他命2包（驗餘
    淨重0.0840公克、0.0848公克）。
  (五)臺灣高等法院被告前案紀錄表（證明被告係經強制戒治執行
    完畢釋放後5年內犯施用毒品罪）。
  (六)臺灣臺中地方法院檢察署檢察官偵辦施用毒品案件追緝上手
    分案表影本1紙、臺中市警察局第二分局刑事案件報告書1紙
    、臺灣臺中地方法院檢察署檢察官99年度偵字第8941號起訴
    書1份。
三、論罪科刑﹕
  (一)核被告所為，係犯毒品危害防制條例第10條第2項之施用第
    二級毒品罪。被告所犯上開二罪，犯意各別，行為互殊，應
    分論併罰。又被告有犯罪事實欄所載之前科，有臺灣高等法
    院被告前案紀錄表附卷可稽；其於受徒刑執行完畢後，5 年
    以內故意再犯本件有期徒刑以上之罪，均為累犯，均應加重
    其刑。查被告前於警詢中供出其2次施用毒品上手分別為江
    兆昌、紀榮峰，而紀榮峰涉嫌販賣毒品部分，係依被告所供
    上手資料調閱紀榮峰之通聯紀錄，因而循線查獲紀榮峰涉嫌
    販賣毒品罪嫌，業經臺灣臺中地方法院檢察署檢察官以99年
    偵字第8944號對紀榮峰提起公訴，有該署檢察官偵辦施用毒
    品案件追緝上手分案表影本1紙、起訴書1份在卷可參；又江
    兆昌販賣毒品部分，則係由被告配合員警指示，與江兆昌聯
    絡佯稱欲購買毒品而查獲江兆昌到案，刻由該署檢察官以99
    年偵字第4996號案件偵辦中，此亦經本院調閱上開偵查案件
    查核明確，並有臺中市警察局第二分局刑事案件報告書1紙
    在卷可稽，足認被告確有供出毒品來源為江兆昌、紀榮峰，
    且因而查獲渠2人涉販賣毒品之犯行無訛，爰均依毒品危害
    防制條例第17條第1項規定，減輕其刑，並均依法先加重後
    減輕之。
  (二)爰審酌被告前經強制戒治後，仍無法戒除毒癮，再犯施用第
    二級毒品罪，無視於毒品對於自身健康之戕害及國家對於杜
    絕毒品犯罪之禁令，惟審酌施用毒品係自戕行為，並未因此
    而危害他人，且被告犯罪手段尚屬平和及坦承施用毒品之犯
    行等一切情狀，分別量處如主文所示之刑，並諭知易科罰金
    之折算標準，及定其應執行刑暨諭知易科罰金之折算標準。
    扣案之吸食器1組，及秤量施用毒品所用電子磅秤1台，為被
    告所有供其施用毒品所用之物，已據被告供明在卷，應依刑
    法第38條第1項第2款之規定沒收。另扣案之甲基安非他命二
    包（驗餘淨重0.0840公克、0.0848公克），係查獲之第二級
    毒品，應依毒品危害防制條例第18條第1項前段之規定諭知
    沒收銷燬之。至被告於99年2月24日為警查獲時，另扣得行
    動電話2支（門號0000000000、0000000000），及99年3月7
    日為警查獲時，另扣得行動電話1支（門號0000000000），
    尚難認係被告施用毒品案件所用，亦非違禁物，自無從併予
    諭知沒收，附此敘明。
四、應適用之法條﹕
  (一)刑事訴訟法第273條之1第1項、第299條第1項前段、第310條
    之2、第454條第1項。
  (二)毒品危害防制條例第10條第2項、第17條第1項、第18條第1
    項前段
  (三)刑法第11條、第47條第1項、第51條第5款、第38條第1項第2
    款。
五、如不服本判決，應於收受送達後10日內向本院提出上訴書狀
    （應敘述具體理由並附繕本）。
本案經檢察官甲○○到庭執行職務。
中    華    民    國    99    年    4    月    30     日
                  刑事第九庭    法  官  吳幸芬
上正本證明與原本無異。
                                書記官  黃毅皓
中    華    民    國    99    年    4    月    30     日
【附錄本案論罪科刑法條】
毒品危害防制條例第10條第2項
施用第二級毒品者，處3年以下有期徒刑。

司法院資訊處製作；財團法人民間司法改革基金會備份。
